臺灣高雄地方法院刑事判決　　 　　　　　96年度訴字第356號
公　訴　人　臺灣高雄地方法院檢察署檢察官
被　　　告　甲○○
　　　　　　　　　　（另案於臺灣高雄第二監獄執行中）
上列被告因違反毒品危害防制條例案件，經檢察官提起公訴（95
年度毒偵字第9068號），被告於本院準備程序中為有罪之陳述，
經合議庭裁定由受命法官依簡式審判程序獨任審理，判決如下：
    主  文
甲○○施用第一級毒品，累犯，處有期徒刑玖月，扣案之海洛因
壹包（重零點零零柒公克）及注射針筒壹支，均沒收銷燬之；又
施用第二級毒品，累犯，處有期徒刑肆月。應執行有期徒刑壹年
，扣案之海洛因壹包（重零點零零柒公克）及注射針筒壹支，均
沒收銷燬之。
    事  實
一、甲○○前於民國90年間因施用毒品案件，經臺灣高雄地方法
    院以90年度毒聲字第7687號裁定送觀察勒戒，88年間因施用
    毒品案件, 經臺灣高雄地方法院以88年度毒聲字第3878號裁
    定送觀察、勒戒後，因有繼續施用之傾向，再以88年度毒聲
    字第4556號裁定令入戒治處所強制戒治，嗣於88年11月9 日
    以88年度毒聲字第8396號裁定准予停止戒治，交付保護管束
    ，於89年7 月13日保護管束期滿，經臺灣高雄地方法院檢察
    署作成89年度戒毒偵字第715 號不起訴處分確定後，再於89
    年間因施用毒品案件，經臺灣高雄地方法院以89年度毒聲字
    第97 30 號裁定，令入戒治處所接受強制戒治處分，於90年
    4 月11日入臺灣屏東戒治所戒治，於90年9 月6 日因停止處
    分出監，嗣於90年12月31日因再犯施用毒品案件，經撤銷停
    止處分，並予起訴，再於91年8 月28日入臺灣高雄看守所收
    容，於91年9 月4 日送臺灣屏東戒治所戒治，於92年3 月28
    日執行完畢；上開起訴部分，經臺灣高雄地方法院以90年度
    訴字第768 號判決判處有期徒刑1 年5 月確定（施用第一級
    毒品部分判處有期徒刑1 年，施用第二級毒品部分判處有期
    徒刑6 月，定應執行刑1 年5 月），於92年3 月29日入臺灣
    屏東監獄執行，嗣於94年2 月1 日因縮短刑期假釋出監，交
    付保護管束，於94年9 月4 日保護管束期滿，視為刑之執行
    完畢。詎仍不知悔改並戒除毒癮，明知海洛因、甲基安非他
    命分別業經公告為毒品危害防制條例第2 條第2 項第1 款、
    第2 款所列管之第一級、第二級毒品，不得非法持有、施用
    ，竟仍於上開強制戒治執行完畢釋放後5 年內，分別基於施
    用第一級毒品海洛因及第二級毒品甲基安非他命之犯意，於
    95年11月20日22時許，在高雄市○○區○○路朋友住處，分
    別施用第一級毒品海洛因及第二級毒品甲基安非他命。嗣經
    警於95年11月21日凌晨4 時10分許，在高雄市左營區○○○
    路522 號前盤檢查獲，當場扣得第一級毒品海洛因1 小包（
    重0.007 公克）及已使用之注射針筒1 支，並採集尿液送驗
    結果，呈嗎啡及甲基安非他命陽性反應，而獲悉上情。
二、案經高雄市政府警察局左營分局報告臺灣高雄地方法院檢察
    署檢察官偵查起訴。
    理  由
一、按本案被告甲○○所犯係死刑、無期徒刑、最輕本刑為3 年
    以上有期徒刑以外之罪，其於準備程序就前揭被訴事實為有
    罪之陳述，經受命法官告知簡式審判程序之旨，並聽取其與
    公訴人之意見後，本院認無不得或不宜改依簡式審判程序進
    行之情形，爰依刑事訴訟法第273 條之1 第1 項規定，裁定
    本件由受命法官獨任進行簡式審判程序，合先敘明。
二、上揭事實，業據被告於本院審理中供承不諱，且被告於95年
    11月21日為警查獲採集尿液送驗之結果，呈「嗎啡及甲基安
    非他命陽性反應」，有高雄市立凱旋醫院95年11月27日編號
    A00000000 號濫用藥物尿液檢驗報告1 紙附卷可稽。再者，
    扣案白粉1 包，經以化學呈色法及氣相層析質譜儀分析法，
    分析檢驗結果，確含有第一級毒品海洛因成分，有卷附高雄
    市立凱旋醫院95年12月25日高市凱醫驗字第3092號鑑定書1
    紙可憑，堪認確係第一級毒品海洛因無訛；另被告自承供注
    射第一級毒品海洛因使用之針筒1 支，亦驗呈海洛因陽性反
    應，有高雄醫學大學附設中和紀念醫院96年2 月27日編號00
    00-000號檢驗報告1 紙在卷可按。據上，足認被告之自白與
    事實相符，洵堪採為論罪科刑之依據。本案事證明確，被告
    上開施用第一級、第二級毒品犯行，均堪認定。
三、按海洛因、甲基安非他命分別為毒品危害防制條例第2 條第
    2 項第1 款、第2 款所稱之第一級及第二級毒品，均不得施
    用、持有。次按觀察、勒戒或強制戒治執行完畢釋放後，5
    年內再犯第10條之罪者，應依一般刑事訴訟程序予以起訴論
    罪科刑，此觀諸毒品危害防制條例第23條第2 項規定自明。
    本件被告於90年間因施用毒品案件，經臺灣高雄地方法院以
    90年度毒聲字第7687號裁定送觀察勒戒，88年間因施用毒品
    案件, 經臺灣高雄地方法院以88年度毒聲字第3878號裁定送
    觀察、勒戒後，因有繼續施用之傾向，再以88年度毒聲字第
    4556號裁定令入戒治處所強制戒治，嗣於88年11月9 日以88
    年度毒聲字第8396號裁定准予停止戒治，交付保護管束，於
    89年7 月13日保護管束期滿，經臺灣高雄地方法院檢察署作
    成89年度戒毒偵字第715 號不起訴處分確定後，再於89年間
    因施用毒品案件，經臺灣高雄地方法院以89年度毒聲字第97
    30號裁定，令入戒治處所接受強制戒治處分，於90年4 月11
    日入臺灣屏東戒治所戒治，於90年9 月6 日因停止處分出監
    ，嗣於90年12月31日因再犯施用毒品案件，經撤銷停止處分
    ，並予起訴，再於91年8 月28日入臺灣高雄看守所收容，於
    91年9 月4 日送臺灣屏東戒治所戒治，於92年3 月28日執行
    完畢之事實，有卷附臺灣高等法院被告前案紀錄表1 件足佐
    ，其於強制戒治執行完畢釋放後，5 年內再犯毒品危害防治
    條例第10條之罪，所為與毒品危害防制條例第23條第2 項之
    規定相符，依法應予論科。
四、論罪科刑：
（一）核被告所為，係犯毒品危害防制條例第10條第1 項、第2
      項之施用第一級、第二級毒品罪。被告持有第一級、第二
      級毒品之低度行為，分別為施用第一級、第二級毒品之高
      度行為所吸收，不另論罪。被告所犯上開施用第一級毒品
      海洛因及施用第二級毒品甲基安非他命2 罪，犯意各別，
      犯罪構成要件互殊，應予分論併罰。又被告前於90年間因
      施用毒品案件，經臺灣高雄地方法院以90年度訴字第768
      號判決判處有期徒刑1 年5 月確定（施用第一級毒品部分
      判處有期徒刑1 年，施用第二級毒品部分判處有期徒刑6
      月，定應執行刑1 年5 月），於92年3 月29日入臺灣屏東
      監獄執行，嗣於94年2 月1 日因縮短刑期假釋出監，交付
      保護管束，於94年9 月4 日保護管束期滿，視為刑之執行
      完畢，有前開臺灣高等法院被告前案紀錄表1 份在卷可憑
      ，其於徒刑執行完畢後，5 年內故意再犯本件有期徒刑以
      上之罪為累犯，各應依刑法第47條第1 項規定，加重其刑
      。爰審酌被告經前開強制戒治執行完畢後，再犯本件施用
      毒品犯行，顯見其仍未能戒除毒癮，且戒毒意念非堅，惟
      念被告於犯罪後已坦承犯行，態度良好，且施用毒品行為
      ，乃屬對其自身健康之戕害行為，及其犯罪動機、目的、
      手段等一切情狀，各量處如主文所示之刑，並定其應執行
      之刑，以資懲儆。
（二）扣案之白粉1 包（重0.007 公克），經鑑定結果含海洛因
      成分，業如前述，應依毒品危害防制條例第18條第1 項前
      段規定沒收銷燬之；又鑑定單位一般係以傾倒之方式，將
      包裝袋內之毒品倒出而與包裝袋分離而稱重，必要時，輔
      以刮杓刮取袋內毒品，然無論依何種方式分離，包裝袋內
      均有極微量之毒品殘留，足認本件用以包覆扣案海洛因之
      包裝袋，其內含有極微量第一級毒品海洛因殘留而無法析
      離，應整體視為扣案之第一級毒品海洛因，不問屬於犯人
      與否，併予沒收銷燬。另被告自承供注射第一級毒品海洛
      因使用之注射針筒1 支，經送驗結果呈海洛因陽性反應，
      亦如前述，則該物品與其內殘餘之第一級毒品海洛因衡情
      亦無法析離，應將之同視為第一級毒品海洛因，從而上開
      物品不問屬於犯人與否，亦應依毒品危害防制條例第18條
      第1 項前段規定，沒收銷燬之。
據上論斷，應依刑事訴訟法第273 條之1 第1 項、第284 條之1
、第299 條第1 項前段，毒品危害防制條例第10條第1 項、第2
項、第18條第1 項前段，刑法第11條、第47條第1 項、第51條第
5款，判決如主文。
本案經檢察官高嘉惠到庭執行職務。
中　　華　　民　　國　　96　　年　　3　　月　　15 　　日
                  刑事第四庭  法　官　林意芳
以上正本證明與原本無異。
如不服本判決，應於收受送達後10日內向本院提出上訴書狀。
中　　華　　民　　國　　96　　年　　3 　　月　 16　　日
　　　　　　　　　　　　      書記官  曾秀鳳
附錄本案論罪科刑之法條：
毒品危害防制條例第10條
施用第一級毒品者，處 6 月以上 5 年以下有期徒刑。
施用第二級毒品者，處 3 年以下有期徒刑。
